臺灣基隆地方法院刑事判決　　　　　　　 94年度易字第443號
公　訴　人　　臺灣基隆地方法院檢察署檢察官
被　　　告　　丙○○
上列被告因竊盜案件，經檢察官聲請簡易判決處刑（九十四年度
速偵字第四一六號）及移送併案（九十四年度偵字第四０五三號
；桃園地方法院檢察署九十四年度偵字第一七三五０號），本院
認有刑事訴訟法第四百五十一條之一第四項但書第二款情形，改
依通程序審理並判決如下：
    主  文
丙○○連續竊盜，累犯，處有期徒刑壹年貳月。
    事  實
一、丙○○前因竊盜及違反毒品危害防制條例案件，分別經台灣
    基隆地方法院以九十一年度基簡字第五九八號、九十一年度
    易字第一一七號、九十一年度訴字第二四五號判決，分別判
    處有期徒刑三月、十月、十月，嗣定應執行有期徒刑一年九
    月，於民國九十四年五月廿八日方假釋付保護管束期滿，執
　　行完畢，詎仍不知悔改，復基於意圖為自己不法所有之概括
  　犯意，連續於附表所示時地，利用車主未取下鑰匙或拾得之
    鑰匙，竊取如附表所示之車輛，使用後再予棄置路旁。嗣分
    別於九十四年九月廿二日上午六時五十五分，在桃園縣中壢
    市○○路一四三巷廿七號前；同年月廿八日晚間十時十分許
    ，在台北縣萬里鄉○○村○○路六０號前；及同年十月十一
    日下午四時十分許，在台北縣萬里鄉太平洋翡翠福華飯店停
    車場等地，分別為警查獲，並分別扣得竊車所用之鑰匙各一
    支。
二、案經台北縣政府警察局金山分局報請臺灣基隆地方法院檢察
　　署檢察官偵查後聲請簡易判決處刑、移送併辦，桃園縣警察
  　局中壢分局報請臺灣桃園地方法院檢察署檢察官移送併辦。
    理  由
一、本件被告丙○○所犯非死刑、無期徒刑、最輕本刑為三年以
    上有期徒刑之罪，亦非高等法院管轄第一審案件，其於準備
    程序進行中，就被訴事實為有罪之陳述，經法官告知其簡式
    審判程序之旨，並聽取公訴人及被告之意見後，依刑事訴訟
    法第二百七十三條之一第一項之規定，經合議庭裁定由受命
    法官獨任進行簡式審判程序，合先敘明。
二、前揭事實，業據被告於警訊及偵、審中供承不諱，核與如附
    表所示各被害人之指訴情節相符，並有如附表証據欄所示之
    贓物認領保管收據、錄影帶翻拍或起贓照片、車輛失竊資料
    查詢表等在卷可按，復有鑰匙三支扣案足資佐証，是本案竊
    盜事証已臻明確，被告犯行，洵堪認定，自應依法論科。
三、核被告所為，係犯刑法第三百二十條第一項之竊盜罪。被告
    先後如附表所示七次竊盜犯行，時間緊接，犯罪構成要件相
    同，顯係基於概括犯意反覆為之，應依連續犯之規定論以一
    罪，並加重其刑。又被告前因竊盜及違反毒品危害防制條例
　　案件，分別經本院以九十一年度基簡字第五九八號、九十一
　  年度易字第一一七號、九十一年度訴字第二四五號判決，分
    別判處有期徒刑三月、十月、十月，嗣定應執行有期徒刑一
    年九月，於九十四年五月廿八日方假釋付保護管束期滿執行
　　完畢，此有台灣高等法院被告前案紀錄表一件在卷可按，其
　  於有期徒刑執行完畢後五年內，再犯有期徒刑以上之本罪，
    係屬累犯，併應依法遞予加重其刑。爰審酌被告之品行、智
　　識、本案多次竊車使用後棄置之動機、手段、方法、對社會
　  治安之影響，惟犯後供承不諱，態度尚稱良好等一切情狀，
    乃從輕量處如主文所示之刑，以資懲儆。
四、至扣案鑰匙三支，雖係供犯罪所用之物，然被告稱均係拾獲
    ，非其所有，本案復查無其他積極証據認係被告所有，乃不
    予宣告沒收，附此敘明。
五、據上論斷，應依刑事訴訟法第四百五十二條、第二百九十九
    條第一項前段，刑法第五十六條、第三百二十條第一項、第
    四十七條，罰金罰鍰提高標準條例第一條前段，判決如主文
    。
本案經檢察官己○○到庭執行職務。
中　　華　　民　　國　　94　　年　　11　　月　　10 　日
                  刑事第五庭法  官  陳玉雲
以上正本證明與原本無異。
對於本件判決如有不服，應於收受送達後10日內，向本院提出上
訴書狀，上訴於臺灣高等法院，並按他造當事人之人數附具繕本
。
中　　華　　民　　國　　94　　年　　11　　月　　10 　日
                            書記官  王毓嫻
附錄論罪法條
中華民國刑法第320條第1項
(普通竊盜罪、竊佔罪)
意圖為自己或第三人不法之所有，而竊取他人之動產者，為竊盜
罪，處 5 年以下有期徒刑、拘役或 500 元以下罰金。
附表：
┌─┬───┬────┬──────┬────────┐
│編│犯罪時│ 犯罪地 │  犯罪方法  │    證   據     │
│號│      │        │            │                │
│  │      │        │            │                │
├─┼───┼────┼──────┼────────┤
│1 │94年9 │基隆市七│以其拾獲之鑰│1.被告自白      │
│  │月2日 │堵區百五│匙1支竊取蔡 │2.被害人壬○○指│
│  │下午1 │街臺灣電│石獅所有車號│  訴            │
│  │時許  │力股份有│：HR-0576號 │3.贓物認領保管單│
│  │      │限公司工│自小客車1輛 │  1紙           │
│  │      │程處前  │，為警於桃園│4.車輛竊盜、車輛│
│  │      │        │縣中壢市強國│  失竊資料個別查│
│  │      │        │路143巷27號 │  詢表-查詢車輛 │
│  │      │        │前查獲。    │  認可資料1件   │
│  │      │        │            │5.扣案鑰匙1支   │
│  │      │        │            │                │
│  │      │        │            │                │
├─┼───┼────┼──────┼────────┤
│2 │94年9 │桃園縣中│以其拾獲之鑰│1.被告自白      │
│  │月28日│壢市復華│匙1支竊取王 │2.被害人甲○○指│
│  │3時許 │里復華8 │運清所有車號│  訴            │
│  │      │街53號  │：KA-1835號 │3.車輛竊盜、車輛│
│  │      │        │自用小貨車1 │  失竊資料個別查│
│  │      │        │輛，並於同日│  詢報表-查詢車 │
│  │      │        │為警於台北縣│  輛認可資料1件 │
│  │      │        │萬里鄉野柳村│4.贓物認領保管單│
│  │      │        │港東路60號查│  1紙           │
│  │      │        │獲。        │5.扣案鑰匙1支   │
│  │      │        │            │                │
├─┼───┼────┼──────┼────────┤
│3 │94年9 │臺北縣萬│以乙○○未拔│1.被告自白      │
│  │月30日│里鄉野柳│取之鑰匙竊取│2.被害人乙○○指│
│  │9時許 │村港東路│其所有車號：│  訴            │
│  │      │111號前 │AF2-792號重 │3.贓物認領保管單│
│  │      │        │機車1輛，嗣 │  1紙           │
│  │      │        │於行經基隆市│4.監視器翻拍照片│
│  │      │        │壽山路中正國│  1幀           │
│  │      │        │中時，棄置於│5.車輛車牌失竊作│
│  │      │        │該工地旁。  │  業-新增車輛認 │
│  │      │        │            │  可資料1件     │
│  │      │        │            │                │
│  │      │        │            │                │
├─┼───┼────┼──────┼────────┤
│  │      │        │            │                │
│4 │94年9 │基隆市壽│以丁○○未拔│1.被告自白      │
│  │月30日│山路中正│取之鑰匙竊取│2.被害人丁○○指│
│  │11時許│國中旁工│其所有車號：│  訴            │
│  │      │地      │T7-1021號自 │3.贓物認領保管單│
│  │      │        │小貨車1輛， │  1紙           │
│  │      │        │嗣因警方開槍│4.車輛車牌失竊作│
│  │      │        │拘捕擊中輪胎│  業-查獲車輛認 │
│  │      │        │，將之棄置基│  可資料1件     │
│  │      │        │隆市○○街逃│                │
│  │      │        │逸。        │                │
│  │      │        │            │                │
│  │      │        │            │                │
├─┼───┼────┼──────┼────────┤
│5 │94年10│臺北縣汐│以拾獲之鑰匙│1.被告自白      │
│  │月8日 │止市福德│竊取辛○○所│2.被害人劉龍源指│
│  │18時許│1路、中 │有車號：2475│  訴            │
│  │      │山高速公│-KH自小客車1│3.贓物認領保管單│
│  │      │路橋下  │輛，嗣於汽車│  1紙           │
│  │      │        │熄火後，棄置│4.車輛竊盜、車牌│
│  │      │        │於台北縣汐止│  失竊資料個別查│
│  │      │        │市○○路○段 │  詢報表-查詢車 │
│  │      │        │長興橋旁。  │  輛認可資料1件 │
│  │      │        │            │                │
├─┼───┼────┼──────┼────────┤
│6 │94年10│台北市南│以拾獲之鑰匙│1.被告自白      │
│  │月9日 │港區昆陽│竊取庚○○所│2.被害人庚○○指│
│  │22時許│街157巷3│有車號：GS-2│  訴            │
│  │      │號前    │313號自小客 │3.贓物認領保管單│
│  │      │        │車1輛，嗣於 │  1紙           │
│  │      │        │汽油用罄後，│4.車輛竊盜、車牌│
│  │      │        │棄置於台北市│  失竊資料個別查│
│  │      │        │研究院路2段 │  詢報表-查詢車 │
│  │      │        │六福公園前。│  輛認可資料1件 │
│  │      │        │            │                │
│  │      │        │            │                │
├─┼───┼────┼──────┼────────┤
│7 │94年10│台北市南│以同前拾獲之│1.被告自白      │
│  │月10日│港區舊庄│鑰匙竊取陳忠│2.在場證人林榮輝│
│  │16時許│街3巷2弄│直所有車號：│  之證述        │
│  │      │40號前  │5237 -DS客貨│3.被害人戊○○指│
│  │      │        │兩用車1輛， │  訴            │
│  │      │        │並於台北縣萬│4.車籍作業系統- │
│  │      │        │里鄉「太平洋│  查詢認可資料1 │
│  │      │        │翡翠福華飯店│  件            │
│  │      │        │」停車場為警│5.贓物認領保管單│
│  │      │        │查獲。      │  1紙           │
│  │      │        │            │6.扣案鑰匙1支   │
└─┴───┴────┴──────┴────────┘
